臺灣板橋地方法院刑事判決　　　　　　　100年度訴字第742號
公　訴　人　臺灣板橋地方法院檢察署檢察官
被　　　告　陳柏誠
上列被告因搶奪等案件經檢察官提起公訴（100 年度偵字第5194
號），本院依簡式審判程序判決如下：
    主  文
陳柏誠竊盜，累犯，處有期徒刑伍月。又意圖為自己不法之所有
，而搶奪他人之動產，累犯，處有期徒刑拾壹月。又意圖為自己
不法之所有，而搶奪他人之動產，累犯，處有期徒刑拾壹月。應
執行有期徒刑貳年。
    事  實
一、陳柏誠有違反毒品危害防制條例、妨害兵役條例及多次搶奪
    、竊盜等前科。前因施用第一級毒品案件，經本院以95年度
    訴字第2705號刑事判決判處有期徒刑一年二月確定，嗣經本
    院以96年度聲減字第686 號裁定減為有期徒刑七月確定；復
    因竊盜（二案）及搶奪（六案）案件，經本院以95年度訴字
    第2967號、96年度訴字第2745號刑事判決分別判處有期徒刑
    六月（二罪）、八月（六罪），減為有期徒刑三月（二罪）
    、四月（六罪），並由臺灣高等法院以96年度上訴字第3841
    號刑事判決駁回上訴確定（起訴書誤載為撤回上訴確定）；
    上開九案件嗣經臺灣高等法院以97年度聲字第252 號裁定應
    執行有期徒刑二年十月確定。經入監執行後，於民國97年11
    月26日縮短刑期假釋出監，並付保護管束，嗣於98年8 月3
    日保護管束期滿，未經撤銷假釋視為執行完畢。
二、詎陳柏誠仍不知悔改，竟意圖為自己不法所有，於100 年2
    月26日晚間9 時59分許（起訴書誤載為48分），在新北市○
    ○區○○路四段203 巷6 號前，持自備之機車鑰匙一支，竊
    取王素綢所有停放於該處、車牌號碼為P9R-950 號之重型機
    車一輛，得手後隨即離去。旋意圖為自己不法之所有，先後
    為下列犯行：
(一)於100 年2 月26日夜間10時50分許，駕駛上開所竊得之機車
    行經新北市○○區○○路二段173 巷87號前時，見黃于珊行
    走經過該處，認有機可趁，即趁黃于珊不備之際，徒手搶奪
    黃于珊所有側背之背袋一只（內有行動電話一具、皮夾一只
    、MP3 播放器一台、鑰匙一串、信用卡二張、金融卡、身分
    證、健保卡、汽車駕駛執照、汽車行車執照、誠品書局面額
    新臺幣一百元之禮券各一張及現金新臺幣一千元等物；起訴
    書漏載汽車行車執照部分，應予補充），得手後立即逃逸。
(二)復於100 年2 月26日夜間11時56分許（起訴書誤載為50分）
    ，駕駛上開所竊得之機車行經新北市三重區○○○街175 巷
    口時，見鄭琬潔行走路旁，即趁鄭琬潔不備之際，徒手搶奪
    鄭琬潔手上之皮包一只（內有皮夾一只、金融卡二張、面額
    一千三百九十元之支票一張、誠品書局面額新臺幣一百元之
    禮券三張、金石堂書局面額新臺幣一百元之禮券四張及現金
    新臺幣七百元等物），得手後立即逃逸。
(三)陳柏誠隨後將上開奪得之誠品書局、金石堂書局禮券贈與不
    知情之友人周鍾名，並將現金花費殆盡、MP3 播放器據為己
    有，其餘物品則均隨地丟棄。嗣經警調閱現場監視器錄影畫
    面後，先於100 年3 月2 日下午6 時30分許，在新北市○○
    區○○街479 號「駭客網咖」內發現周鍾名，當場尋獲上開
    書局禮券八張（業經發還黃于珊、鄭琬潔），再於同日晚間
    8 時許，在同一地點查獲陳柏誠，並自其身上扣得MP3 播放
    器一台（業經發還黃于珊）。
三、案經王素綢、黃于珊、鄭琬潔分別訴由新北市政府警察局三
    重分局移送臺灣板橋地方法院檢察署檢察官偵查起訴。
    理  由
一、本件被告陳柏誠所犯係死刑、無期徒刑、最輕本刑為三年以
    上有期徒刑以外之罪，其於準備程序中就被訴事實為有罪之
    陳述，經法官告知簡式審判程序之旨，並聽取公訴人、被告
    之意見後，本院業已於100 年4 月13日依刑事訴訟法第273
    條之1 第1 項之規定，合議裁定由受命法官獨任進行簡式審
    判程序。是證人王素綢、黃于珊、鄭琬潔、周鍾名於警詢及
    偵訊中所為之證述，及證人黃于珊、鄭琬潔簽名表示指認及
    具領扣案贓物意思之贓物認領保管單，雖均係被告以外之人
    於審判外所為之言詞或書面陳述，然依刑事訴訟法第159 條
    第2 項前段之規定，於簡式審判程序中均得作為證據，合先
    敘明。
二、前揭事實業據被告於警詢、偵訊及本院審理中均坦承不諱，
    核與證人王素綢、黃于珊、鄭琬潔、周鍾名於警詢及偵訊中
    所為之證述相符，並有贓物認領保管單二紙、扣案物品照片
    四幀、監視器錄影畫面翻拍照片四十六幀附卷可稽，足認被
    告上開所為不利於己之自白與事實相符。據此，本案事證明
    確，被告犯行堪以認定。
三、論罪科刑部分：
(一)核被告就竊取機車部分所為，係犯刑法第320 條第1 項之竊
    盜罪；就犯罪事實二之 (一)、 (二） 部分所為，均係犯同
    法第325 條第1 項之搶奪罪。其所犯上開三罪間，犯意各別
    、行為互殊，應予分論併罰。
(二)被告前因施用第一級毒品案件，經本院以95年度訴字第2705
    號刑事判決判處有期徒刑一年二月確定，嗣經本院以96年度
    聲減字第686 號裁定減為有期徒刑七月確定；復因竊盜（二
    案）及搶奪（六案）案件，經本院以95年度訴字第2967號、
    96年度訴字第2745號刑事判決分別判處有期徒刑六月（二罪
    ）、八月（六罪），減為有期徒刑三月（二罪）、四月（六
    罪），並由臺灣高等法院以96年度上訴字第3841號刑事判決
    駁回上訴確定；上開九案件嗣經臺灣高等法院以97年度聲字
    第252 號裁定應執行有期徒刑二年十月確定。經入監執行後
    ，於97年11月26日縮短刑期假釋出監，並付保護管束，嗣於
    98年8 月3 日保護管束期滿，未經撤銷假釋視為執行完畢乙
    節，有臺灣高等法院被告前案紀錄表一份在卷可按，其受有
    期徒刑執行完畢後五年內，故意再犯本件有期徒刑以上之各
    罪，皆為累犯，均應依刑法第47條第1 項之規定加重其刑。
(三)本院爰審酌被告前已有事實欄所述之多項前科，其中包括多
    次竊盜及搶奪前科，有上開被告前案紀錄表一份在卷可按，
    可徵其不知悔改、素行不佳，其犯罪之動機為貪圖不法利益
    、犯罪手段，兼衡其所竊取之重型機車為公元1992年6 月出
    廠（參見卷附車號查詢重型機車車籍資料），失竊時已近19
    年車齡，價值已非甚高，然未經尋回；又其搶奪被害人黃于
    珊、鄭琬潔貼身緊密持有之背袋、皮包容易造成意外傷害，
    及所搶奪財物之價值尚非甚鉅、且經追回部分失物，暨被告
    犯罪後坦承犯行等一切情狀，分別量處如主文所示之刑，及
    定其應執行之刑，以示懲儆。
(四)至被告持以為本案竊取機車犯行所用之機車鑰匙一把，被告
    雖坦承為其所有之物，然供稱業已丟棄（參見本院100 年4
    月13日簡式審判筆錄第3 頁），即已滅失，爰不併予諭知沒
    收，附此敘明。
據上論斷，應依刑事訴訟法第273 條之1 第1 項、第299 條第1
項前段，刑法第320 條第1 項、第325 條第1 項、第47條第1 項
、第51條第5 款，判決如主文。
本案經檢察官陳旭華到庭執行職務。
中    華    民    國    100   年    4     月    27    日
                  刑事第九庭  法  官  張紹省
以上正本證明與原本無異。
如不服本判決應於送達後十日內向本院提出上訴狀
                              書記官  周雅玲
中    華    民    國    100   年    4     月    27    日
附錄本案論罪科刑法條全文：
中華民國刑法第320條第1項：
意圖為自己或第三人不法之所有，而竊取他人之動產者，為竊盜
罪，處五年以下有期徒刑、拘役或五百元以下罰金。
中華民國刑法第325條第1項：
意圖為自己或第三人不法之所有，而搶奪他人之動產者，處六月
以上五年以下有期徒刑。